# 请教各位老师股份支付的问题

提问人：yyljw 时间：2017-03-29 16:40:29
股份支付中满足了业绩条件计提了费用增加了资本公积，但行权价比市价高出太多职工放弃购买的后续会计处理，谢谢！

回答人：chenyiwei
在服务期限条件和业绩条件已满足的情况下，表明激励对象已经提供了约定的服务，股份支付费用即应确认，后续即使激励对象没有实际行权，已确认的股份支付费用和资本公积也不能冲回。

提问人：yyljw 时间：2017-03-30 16:13:08
谢谢陈版，再麻烦问下留在“资本公积-其他”里的金额也不动了吗？

回答人：chenyiwei
在等待期结束时，从“资本公积——其他资本公积”转入“资本公积——资本溢价”。